【裁判字號】    91,交聲,1628
【裁判日期】    920219
【裁判案由】    交管條例聲異
【裁判全文】
臺灣板橋地方法院交通事件裁定                  九十一年度交聲字第一六二八號
    原處分機關  交通部公路總局臺北區監理所
    受處分人即
    異  議  人  甲○○
右列受處分人因違反道路交通管理處罰條例案件，對於交通）部公路總局臺北區監理
所九十一年九月七日北監五字第四０－Ｃ00000000號所為之處分，聲明異議
，本院裁定如左：
    主  文
異議駁回。
    理  由
一、原處分意旨略以：本件受處分人即異議人甲○○於民國九十一年七月九日十時許
    ，駕駛ＢＡ－三九四五號自用小客車，在台北縣板橋市○○○路○段三一巷處，
    因「黃線停車」違規，遂依台北縣政府警察局租用民間拖吊保管場執勤員警填製
    第Ｃ00000000號通知單舉發之，並由異議人當場簽收，原處分機關爰引
    依道路交通管理處罰條例第五十六條第一項第四款規定，裁處罰鍰新臺幣九百元
    。
二、本件異議人即受處分人辯稱：上開路段係新闢道路，另一端尚未打通，路旁有廢
    棄物、廢車、消波塊、施工用柵欄、挖土機，有施工公告，所以伊認為是未通車
    的路段，看不出是經由市政府驗收通過，未張貼通車公告周知居民，故伊不知該
    處禁止停車云云，並提出施工公告一紙及事後拍攝之現場照片六張為佐。
三、按「駕駛人駕駛車輛，或行人在道路上應遵守道路交通標誌、標線、號誌之指示
    ，並服從執行交通勤務之警察，或依法令執行指揮交通及交通稽查任務人員之指
    揮」，道路交通管理處罰條例第四條有明文規定。次按汽車駕駛人在設有禁止停
    車標誌、標線之處所停車者，處新臺幣六百元以上一千二百元以下罰鍰，同條例
    第五十六條第一項第四款定有明文。又標線之定義為：以規定之線條、圖形、標
    字或其他導向裝置，劃設於路面或其他設施上，用以管制道路上車輛駕駛人與行
    人行止之交通管制設施。標誌、標線、號誌之設置、養護及號誌之運轉，由主管
    機關（即指公路主管機關、市區道路主管機關及警察機關）依其管轄辦理之；施
    工地段之標誌、標線、號誌經主管機關同意後，由施工單位設置。道路交通標誌
    標線號誌設置規則第三條第二款、第四條、第五條分別有明文規定。經查，本件
    違規車輛ＢＡ－三九四五號自小客車確係停放在禁止停車之黃色標線上，而該黃
    色標線完整且清晰可見，當時在車輛停放處並無堆放廢棄物以遮蔽標線，有違規
    現場採證照片一紙存卷可稽；又異議人亦到庭承稱該處之標線清楚等語，則依前
    揭規定說明，本件異議人既為汽車駕駛人，未遵守道路交通標線之指示而停車於
    該處，自屬違規。次查，雖異議人辯稱上開路段尚未通車，並提出之施工公告一
    紙為佐，惟訊之證人即執勤員警丁安志到庭證述稱：「這個公告是高鐵局的鐵路
    地下化之工程所作之施工公告，而非道路工程的施工公告，這條路已開通了，標
    線也是會同縣政府的交通局及市公所的工務局及分局的交通組確定有需要才會招
    標由廠商來施工」等語，且觀諸該公告之公告事項為：「本工區將於九十一年六
    月十四日起封閉施工，請勿停放車輛，若有損傷概不負責．．」，並已載明出示
    公告之單位為「鐵工局板工區」，足認上開路段係已開通道路，故異議人上開辯
    詞，無足採信。異議人於上揭時地違規停車之事實，應堪認定。原處分機關據以
    援引首揭規定，裁處罰鍰九百元，於法並無不當，本件異議為無理由，應予駁回
    。
四、據上論斷，應依道路交通案件處理辦法第十九條，裁定如主文。
中      華      民      國      九十二      年      二    月    十九    日
                              臺灣板橋地方法院交通法庭
                                      法  官  林淑婷
右正本證明與原本無異
如不服本裁定應於送達後五日內向本院提出抗告狀
                                      書記官  廖貞音
中      華      民      國      九十二      年      二    月    十九    日


司法院資訊處製作；財團法人民間司法改革基金會備份。
